【裁判字號】    97,訴,2631
【裁判日期】    981127
【裁判案由】    侵權行為損害賠償
【裁判全文】
臺灣板橋地方法院民事判決              97年度訴字第2631號
原      告  丁○○
兼訴訟代理
人          丙○○
被      告  甲○○
兼法定代理
人          乙○○
            戊○○
上列當事人間請求侵權行為損害賠償事件，經本院於民國98年10
月20日言詞辯論終結，判決如下：
    主  文
被告應連帶給付原告丙○○新臺幣拾伍萬參仟伍佰玖拾肆元，及
自民國九十七年十一月一日起至清償日止，按年息百分之五計算
之利息。
被告應連帶給付原告丁○○新臺幣拾伍萬壹仟壹佰伍拾柒元，及
自民國九十七年十一月一日起至清償日止，按年息百分之五計算
之利息。
原告丁○○、己○○其餘之訴駁回。
訴訟費用由被告負擔五分之三，餘由原告負擔。
本判決第一、二項得假執行。但被告如分別以新臺幣伍萬伍仟元
、新臺幣伍萬伍仟元為原告丙○○、丁○○預供擔保，得免為假
執行。
原告其餘假執行之聲請駁回。
    事實及理由
壹、程序方面：
    按訴狀送達後，原告不得將原訴變更或追加他訴，但請求之
    基礎事實同一，或擴張、減縮應受判決事項之聲明者，不在
    此限，民事訴訟法第255 條第1 項第2 、3 款定有明文。查
    原告提起本件訴訟，原請求被告應給付原告丁○○新臺幣（
    下同）250,124元，嗣於民國98年10 月24日言詞辯論期日變
    更請求被告應給付243,824元（即撤回機車修理費6,300元之
    請求，見本院卷第156 頁），揆諸首揭規定，原告所為核屬
    訴之減縮，於法並無不合，應予准許。
貳、實體方面
一、原告主張：
  (一)被告甲○○於民國96年10月10日23時10分許，騎乘車號630-
    庚○○號重型機車，行經臺北縣三重市○○路○ 段6號前，因超
    車不慎未保持安全距離，致其右照後鏡擦撞行駛於同向車道
    由原告丁○○所駕駛搭載原告丙○○之車號辛○6-100 號重型
    機車之左照後鏡，致原告丁○○及丙○○人車倒地，造成原
    告丙○○受有右手挫傷、左膝及左髖挫傷、右手及右膝擦傷
    等傷害，原告丁○○受有左大腿、左膝部及胸部等處挫傷、
    兩側下肢擦傷、右膝挫傷、頭部挫傷等傷害（下稱系爭交通
    事故），並因此無法工作數日，而被告自系爭交通事故發生
    後，對原告所受之傷勢不聞不問，原告乃對被告甲○○提出
    過失傷害告訴，因被告甲○○於偵查中坦承過失傷害犯行，
    經臺灣板橋地方法院檢察署檢察官於98年3月24日以98年度
    調偵字第26號為緩起訴處分。又被告甲○○於系爭交通事故
    發生時未滿20歲，為未成年人，其法定代理人即被告乙○○
    、戊○○督導不周，應負連帶責任，爰依民法第184條第1項
    前段、第187條第1項前段、第191條之2前段、第193條第1項
    、第195條第1項前段規定，請求被告賠償下列金額：
  1.原告丙○○部分共287,493元：
  (1)醫療費用：68,938元
    原告丙○○因被告甲○○上開侵權行為，迄今支出醫療費用
    扣除保險給付部分，自付總額為68,938元。
  (2)就診車資：4,635元
    原告丙○○每次往返醫院門診支出計程車車資共4,635元。
  (3)薪資損失：13,920元
    原告丙○○自96年10月11日起至96年10月22日止，共計12日
    ，因系爭交通事故受傷在家休息，共計薪資損失13,920元（
    3 4,800元/30日x12日=13,920)。
  (4)精神慰撫金：20萬元
    原告丙○○因被告甲○○上開侵權行為而受傷，身心均承受
    莫大之痛苦與折磨，而被告自系爭交通事故發生以來對原告
    均不聞不問，是以請求精神慰撫金20萬元。
  2.原告丁○○部分243,824元：
  (1)醫療費用：36,280元
    原告丁○○因被告甲○○上開侵權行為，迄今支出醫療費用
    扣除保險給付部分，自付總額為36,280元。
  (2)薪資損失：7,544元
    原告丁○○自96年10月11日起至同年10月18日止，共計8天
    ，因系爭交通事故受傷在家休息，共計工作損失7,544元（
    28,289元/30日X8日)。
  (3)精神慰撫金：20萬元
    原告丁○○因被告甲○○上開侵權行為而受傷，身心均承受
    莫大之痛苦與折磨，而被告自系爭交通事故發生以來對原告
    均不聞不問，是以請求精神慰撫金20萬元。
  (二)聲明：1.被告應連帶給付原告丙○○287,493 元，及自起訴
    狀繕本送達被告之翌日起至清償日止，按年息百分之5 計算
    之利息。2.被告應連帶給付原告丁○○243,824 元，及自起
    訴狀繕本送達被告之翌日起至清償日止，按年息百分之5 計
    算之利息。3.原告願供擔保，請准宣告假執行。
二、被告則以：
  (一)原告就系爭交通事故之發生，亦有過失責任。被告於96年10
    月10日晚間23時10分左右騎乘車號630-庚○○ 號機車搭載訴外
    人壬○○，由臺北三重市○○路往臺北橋方向以低於40公里
    車速緩慢行駛於右側慢車道，行經三和路2 段，原告於路旁
    起步並加速前行，當原告與被告並行時龍頭卻突然向左轉而
    導致原告機車左照後鏡輕微擦撞被告機車右照後鏡，當時原
    告並未倒地，被告亦未察覺而繼續前行，因原告喊叫而回頭
    查看才知原告自己已倒地，後來交通警察前來處理並送原告
    到祐民醫院診療。
  (二)對於原告請求賠償金額之意見：
  1.原告丙○○部分:
  (1)醫療費部分：
  原告丙○○提出之醫療費收據，其中64,909元為中醫診療費
    及其他藥局等費用，應非屬必要醫療行為。依長榮中醫診所
    回函（見本院卷第121頁)，其診斷書所載就診日期為97年5
    月28日至97年9月26日病名為「大腿挫傷」，惟對照96年10
    月10日車禍當日祐民醫院之診斷證明書（見本院97年度重調
    字第25 4號卷第15頁）記載原告丙○○之傷勢並無大腿挫傷
    ，且原告丙○○於長榮中醫診所就診之時間與96年10月10日
    系爭交通事故發生之時間相距已6個月，故其「大腿挫傷」
    顯與系爭交通事故無關，所以原告丙○○請求長榮中醫診所
    醫療費用無理由。
  依同慶堂中醫診所回函（見本院卷第102頁），原告丙○○
    就診時間為96年11月6日至97年1月15日，距系爭交通事故已
    有一個月以上，因此該診斷書所載傷勢應是新傷，與系爭交
    通事故無關，所以原告丙○○請求同慶堂中醫診所醫療費用
    無理由。
  (2)就診車資部分：
    被告對於原告丙○○提出之原證6計程車收據（見本院97年
    度重調字第254號卷第41至44頁），其中因系爭交通事故受
    傷後一個星期內之計程車費不爭執（見本院卷第144頁反面
    言詞辯論筆錄）；但超過一個星期後之計程車收據未載明搭
    乘起迄地點，且部分收據並無日期，其傷勢亦非必要搭計程
    車，故此部分請求無理由。
  (3)薪資損失部分：
    原告丙○○未提出薪資所得扣繳憑單為依據，且被告上網查
    無原告任職之子○公司登記資料，而原告未舉證證明，其請
    求無理由。
  (4)精神慰撫金:200,000元
    原告請求金額過高,被告甲○○才19歲且尚在就學中，無能
    力負擔。
  2.原告丁○○部分：
  (1)醫療費用部分：
  依原告所提原證8醫療費用收據，其中4,248元為西醫醫院診
    所收據，門診日期為96年10月至97年08月，部分就診時間與
    96年10月10日系爭交通事故發生之時間相距過久。其餘32,0
    32元為中醫診療費及藥局費用，應非屬必要醫療行為。
  依新泰綜合醫院回函（見本院卷第71頁）表示原告丁○○車
    禍後僅需休養約一週即可。惟原告丁○○於97年05月28日至
    98年1月16日在該醫院就診4次時間已在96年10月10日車禍6
    個月後且診斷為酸痛，但依該醫院提供之病歷資料顯示，在
    原告丁○○於96年7 月17日系爭交通事故發生前曾就診，已
    有痠痛貼布及止痛之處方，故此就診之傷勢應屬車禍前舊傷
    ，所以原告丁○○請求97年5月28日至98年1月16日新泰綜合
    醫院就診之醫療費用無理由。
  依財團法人振興復健中心回函（見本院卷第97頁）可證明原
    告丁○○96年10月10日車禍傷勢僅需休養1至2週即可，其97
    年1月17日及97年5月15日就診時間已是車禍過後3個月且就
    診診腎臟科與車禍傷勢不符，顯與本件車禍無關，其請求此
    部分醫療費用不合理。
  依同慶堂中醫診回函（見本院卷第102 頁），原告丁○○於
    96年11月8日至96年12月8日就診時間已在系爭交通事故發生
    後1 個月，其診斷書所載應是新傷，顯與本件車禍無關，其
    請求此部分醫療費用不合理。
  (2)薪資損失部分：
  原告丁○○主張薪資損失未提出所得扣繳憑單為證，且原告
    提出之存摺影本（見本院97年度重調字第254號卷第64頁）
    顯示96年9月5日薪水轉帳28,876元、96年10月5日薪水轉帳
    30,009元、96年11月5日薪水轉帳28,289元，可見原告96年
    10月車禍期間並無工作損失。
  依癸○國際有限公司回函（見本院卷第62頁）表示該公司於
    事發3個月後該公司配合原告丁○○要求開具請假報告單，
    並無當時之請假單，不合勞基法請假之規定及一般公司行號
    員工請假之常規，該函日期為98年4月29日，惟自97年7月10
    日起至98年7月9日該公司停業中，且該函文無負責人具名，
    無法證明96年10月11日至18日原告請假係屬真實。
  (3)精神慰撫金部分：
    原告丁○○請求金額過高，被告才19歲且尚在就學中，無能
    力負擔。
  (三)聲明：1.原告之訴及假執行之聲請均駁回。2.如獲不利判決
    ，被告願供擔保請准宣告免假執行。
三、兩造不爭執之事項：
  (一)被告甲○○於96年10月10日23時10分許，騎乘車號630- 庚○○
    號重型機車，行經臺北縣三重市○○路○段6號前，因超車不
    慎未保持安全距離，致其右照後鏡擦撞行駛於同向車道由原
    告丁○○所駕駛搭載原告丙○○之車號辛○6-100號重型機車
    之左照後鏡，致原告丁○○及丙○○人車倒地，造成原告丙○○受有右手挫傷、左膝挫傷、右手及右膝擦傷等傷害，原
    告丁○○受有兩側下肢擦傷、右膝挫傷及頭部挫傷等傷害。
  (二)被告甲○○於偵查中坦承過失傷害犯行，經臺灣板橋地方法
    院檢察署檢察官於98年3 月24日以98年度調偵字第26號為緩
    起訴處分。
  (三)被告甲○○於系爭交通事故發生時未滿20 歲，為未成年人，
    其法定代理人為被告乙○○及戊○○。
  (四)被告等應對原告等因系爭交通事故所受之損害，連帶負侵權
    行為損害賠償責任。
四、兩造爭執之事項：
  (一)原告等對於系爭交通事故之發生是否與有過失？
  (二)原告等得請求損害賠償之金額若干？
五、本院之判斷：
  (一)原告主張因被告甲○○上開侵權行為，致受有損害，被告等
    應連帶負損害賠償責任；被告等對被告甲○○有上開過失侵
    權行為，被告乙○○及戊○○為被告甲○○之法定代理人，
    其三人應連帶負損害賠償責任乙節，並無爭執，惟以前詞置
    辯。是本件所應審酌者，乃在於：1.原告等對於系爭交通事
    故之發生是否與有過失？2.原告等得請求損害賠償之金額若
    干？茲分別說明如次：
  (二)被告甲○○應負民法第184條第1項前段之侵權行為賠償責任
    ；被告乙○○及戊○○為被告甲○○之法定代理人，依民法
    第187條第1項前段，其三人應負連帶賠償責任：
  1.按因故意或過失，不法侵害他人之權利者，負損害賠償責任
    ；又汽車、機車或其他非依軌道行駛之動力車輛，在使用中
    加損害於他人者，駕駛人應賠償因此所生之損害，民法第18
    4條第1項前段、第191條之2前段分別定有明文。又「無行為
    能力人或限制行為能力人，不法侵害他人之權利者，以行為
    時有識別能力為限，與其法定代理人連帶負損害賠償責任；
    前項情形，法定代理人如其監督並未疏懈，或縱加以相當之
    監督，而仍不免發生損害者，不負賠償責任」，民法第187
    條第1項前段、第2項規定甚明。
  2.查被告甲○○於96年10月10日23時10分許，騎乘車號630-庚○○號重型機車，行經臺北縣三重市○○路○段6號前，因超車
    不慎未保持安全距離，致其右照後鏡擦撞行駛於同向車道由
    原告丁○○所駕駛搭載原告丙○○之車號辛○6-100號重型機
    車之左照後鏡，致原告丁○○及丙○○人車倒地，造成原告
    丙○○受有右手挫傷、左膝挫傷、右手及右膝擦傷等傷害，
    原告丁○○受有兩側下肢擦傷、右膝挫傷及頭部挫傷等傷害
    ，因被告甲○○於偵查中坦承過失傷害犯行，經臺灣板橋地
    方法院檢察署檢察官於98年3月24日以98年度調偵字第26號
    為緩起訴處分（下稱系爭刑事案件）之事實，經本院調取系
    爭刑事案件卷宗核閱無誤，且為兩造所不爭執，足證被告甲○○確有上開侵權行為，堪以認定。又被告甲○○為78 年6
    月4 日生，於系爭交通事故發生時未滿20歲，為未成年人，
    其法定代理人為被告乙○○及戊○○，亦有戶籍謄本在卷可
    稽（見97年度重調字第254號卷第75頁）。從而，原告等依
    民法第184條第1項前段、第187條第1項前段侵權行為之法律
    關係請求被告等連帶賠償其等損害，自屬有據。
  (三)原告等對於系爭交通事故之發生是否與有過失？
    被告抗辯原告於路旁起步並加速前行，當原告與被告甲○○
    之機車並行時龍頭卻突然向左轉，導致原告機車左照後鏡輕
    微擦撞被告機車右照後鏡，故原告就系爭交通事故之發生，
    亦有過失責任云云，惟未舉證以實其說，尚難遽採。則被告
    抗辯兩造應依過失比例分擔賠償責任云云，不足採取。
  (四)原告等得請求損害賠償之金額若干？
    按不法侵害他人之身體或健康者，對於被害人因此喪失或減
    少勞動能力或增加生活上之需要時，應負損害賠償責任；不
    法侵害他人之身體、健康，被害人雖非財產上之損害，亦得
    請求賠償相當之金額，民法第193 條第1 項、第195 條第1
    項前段分別定有明文。本件被告甲○○不法侵害原告等致傷
    ，依民法第184條第1 項前段、第187條第1項前段、第191條
    之2前段、第193條第1 項、第195條第1項前段，被告等應連
    帶負損害賠償責任。茲就原告等請求之各項損害，分別審酌
    如下：
  1.原告己○○部分：
  (1)醫療費用部分：
  原告丙○○主張因被告甲○○上開侵權行為，迄今支出醫療
    費用扣除保險給付部分，自付總額為68,938元等語；被告則
    抗辯原告丙○○提出之醫療費收據，其中64,909元為中醫診
    療費及距離系爭交通事故發生後過久之其他費用，應非屬必
    要醫療行為等語。
  查觀諸原告丙○○提出之診斷證明書影本（見本院97年度重
    調字第254號卷第10至15頁）：其中祐民醫院97年1月17日診
    斷證明書記載原告丙○○之傷勢為「右手挫傷、左膝挫傷、
    右手及右膝擦傷」，就診時間為96年10月10日及97年1月17
    日兩次（見上開卷宗第15頁）；又三軍總醫院附設民眾診療
    服務處（下稱三軍總醫院）診斷證明書記載原告丙○○之傷
    勢為「左膝挫傷」，就診時間為96年10月16日及96年10月30
    日兩次（見上開卷宗第11頁）；另經本院依職權函詢三軍總
    醫院，經該院以98年5月14日院三醫勤字第0980007225 號函
    （見本院卷第90頁）回覆：丙○○因車禍致「左膝及左髖挫
    傷」，於96年10月16日及96年10月30日至該院治療兩次，是
    由原告丙○○於上開二醫院第一次就診時間為96年10月10日
    系爭交通事故發生當日及同年月16 日系爭交通事故發生後6
    日，足認原告丙○○因被告甲○○上開侵權行為所受之傷勢
    應為右手挫傷、左膝及左髖挫傷、右手及右膝擦傷。又關於
    原告己○○因上開傷勢需休養之期間，經祐民醫院98年5月
    21 日祐人字第98050008號函（見本院卷第105頁）回覆需休
    養期間為2星期至1個月不等，三軍總醫院則以上開函文（見
    本院卷第90頁））回覆需休養期間約為1星期，本院審酌原
    告己○○為41年2月26日生，有上開診斷證明書可佐，其於
    系爭交通事故發生之際年已55歲，因認其上開傷勢需休養治
    療1個月為適當，是其因上開傷勢自96年10月10日起至96 年
    11月10日止就診所支出之醫療費用，被告等自應負連帶賠償
    責任。
  經核原告丙○○自96年10月10日起至96年11月10日止因右手
    挫傷、左膝及左髖挫傷、右手及右膝擦傷等傷勢至祐民醫院
    就診之醫療費用支出為300元（見97年度重調字第254號卷第
    21頁收據影本），至三軍總醫院就診之醫療費用支出為1,15
    4元（577+577=1,154，見同上卷宗第26、27頁），至新泰綜
    合醫院就診之醫療費用支出為190元（10+180=190，見同上
    卷宗第28頁），合計醫療費用之支出為1,644元，是原告丙○○請求被告連帶賠償醫療費用支出1,644元，應予准許。
  至於原告丙○○請求被告等連帶賠償其於97年1月17日至佑
    民醫院就診、於97年4月15日至97年8月20日之期間至新泰綜
    合醫院就診、於96年11月6日至97年1月15日之期間至同慶堂
    中醫診所就診、於97年5月28日至97年9月26日之期間至長榮
    中醫診所就診之醫療費用支出，及於藥局消費等其他費用，
    惟被告抗辯此等支出無必要性，亦與系爭交通事故之傷害無
    關聯性，而原告丙○○始終未舉證證明其此部分支出確與系
    爭交通事故之傷害有關聯性及必要性，則原告丙○○請求被
    告連帶賠償醫療費用逾1,644 元部分，為無理由，不應准許
    。
  (2)就診車資部分：
  原告丙○○主張每次往返醫院門診支出計程車車資共4,635
    元，並提出計程車專用收據影本等件為證（見本院97年度重
    調字第254號卷第41至44頁），其中搭乘日期為系爭交通事
    故發生後1個星期內之計程車車資共1,950元，且為被告於本
    院言詞辯論期日時當庭陳明對於原告丙○○提出之計程車收
    據於系爭交通事故受傷後一個星期內之計程車費不爭執（見
    本院卷第144頁反面言詞辯論筆錄），應認屬實，是原告丙○○請求被告連帶賠償就診車資支出1,950元，應予准許。
  至原告己○○逾上開1,950元部分之請求，為被告所否認，
    並抗辯：超過系爭交通事故一星期後之計程車收據未載明搭
    乘起迄地點，且部分收據並無日期，其傷勢亦非必要搭計程
    車，故此部分請求不合理等語，而原告己○○始終未舉證證
    明其餘計程車車資之支出與本件傷害確有關聯性，則原告丙○○請求被告連帶賠償就診車資逾1,950元部分，為無理由
    ，不應准許。
  (3)薪資損失：
  原告丙○○主張自96年10月11日起至96年10月22日止，共計
    12日，因系爭交通事故受傷在家休息，共計薪資損失13,920
    元（3 4,800元/30日x12日=13,920），並提出子○國際開發
    有限公司（下稱子○公司）丑○○出具之請假證明影本為證
    （見本院97年度重調字第254號卷第45頁），惟為被告所否
    認，並抗辯：原告丙○○未提出薪資所得扣繳憑單為依據，
    且被告上網查無子○公司之登記資料，其請求無理由等語。
  查原告丙○○主張其任職於子○公司，且於上開時間請假，
    有薪資損失云云，惟經本院向經濟部中部辦公室函調子○公
    司登記卷，經回覆查無「子○國際開發有限公司」設立登記
    資料，有經濟部中部辦公室98年5月8日經中三字第09834767
    830號函可稽（見本院卷第82頁），且原告丙○○迄未能提
    出其薪資證明，則原告主張有薪資損失，尚屬無據，則其請
    求被告連帶賠償新資損失，為無理由。
  (4)精神慰撫金：
    本件原告丙○○因被告甲○○之過失侵權行為致身體受有右
    手挫傷、左膝及左髖挫傷、右手及右膝擦傷等傷害，原告精
    神上自受有相當之痛苦，原告丙○○依上開規定請求被告等
    連帶賠償精神上之損害，並無不合。爰審酌原告丙○○學歷
    係國小畢業，有5名成年子女，於96年間有投資電子公司53,
    810元，名下無不動產；被告甲○○目前就讀科技大學，未
    婚，名下無不動產；被告乙○○、戊○○育有2名子女，1名
    已成年，乙○○學歷為高中畢業，任職家電公司業務員，96
    年間有薪資、股利及利息收入共約151萬元，投資約450萬元
    ，名下有2筆房屋及5筆土地；戊○○學歷為國小畢業，96年
    間有薪資所得255,000元及投資240萬元，名下有3筆房屋、6
    筆土地，此經兩造分別陳明在卷（見本院卷第18頁正反），
    並有本院依職權調查之稅務電子閘門財產所得調件明細表存
    卷可憑（見本院卷第126、130至137頁）等兩造之學歷、家
    庭、經濟狀況，及原告丙○○所受傷害之程度等一切情狀，
    認為本件原告丙○○請求慰撫金15萬元為適當，應予准許；
    逾此金額之請求，則無理由，不應准許。
  (5)從而，原告丙○○因本件侵權行為所受之損害總額為153,59
    4元（計算式：醫療費用1,644元＋就診車資1,950元+精神慰
    撫金15萬元＝153,594元）。從而，原告丙○○依侵權行為
    損害賠償之法律關係，請求被告等連帶給付153,594元，及
    自起訴狀繕本送達翌日起即97年11月1日起至清償日止，按
    年息百分之5計算之利息，為有理由，應予准許；逾此部分
    之請求為無理由，應予駁回。
  2.原告丁○○部分：
  (1)醫療費用：
  原告丁○○主張因被告甲○○上開侵權行為，迄今支出醫療
    費用自付總額為36,280元，等語；被告則抗辯原告丁○○提
    出之醫療費收據，其中中醫診療費、藥局費用及距離系爭交
    通事故發生後過久之其他費用，應非屬必要醫療行為等語。
  查觀諸原告丁○○提出之診斷證明書影本（見本院97年度重
    調字第254號卷第16至20頁）：其中祐民醫院97年1月22日診
    斷證明書記載原告丁○○之傷勢為「兩側下肢擦傷、右膝挫
    傷、頭部挫傷」，就診時間為96年10月10日及96年10月11日
    兩次（見上開卷宗第20頁）；經本院依職權函詢祐民醫院，
    經該院以98年5月21日祐人字第98050008號函（見本院卷第
    105、106頁）回覆：丁○○於96年10月10日自述車禍受傷就
    診，當時傷勢為「右大腿及左膝、左踝擦挫傷」，96年10月
    11日回診換藥，因上開傷勢建議需休養2星期；又三軍總醫
    院診斷證明書記載原告丁○○之傷勢為「左膝挫傷」，就診
    時間為96年10月16日及96年10月30日兩次（見上開卷宗第17
    頁）；另經本院依職權函詢三軍總醫院，經該院以98年5 月
    14日院三醫勤字第0980007225號函（見本院卷第90頁）回覆
    ：丁○○因車禍致「左膝挫傷」，於96年10月16日及96年10
    月30日至該院治療兩次，建議需休養1星期；再新泰綜合醫
    院診斷證明書（見本院97年度重調字第254號卷第19頁）記
    載原告丁○○之傷勢為「左膝挫拉傷」，就診時間為96年10
    月18日，經本院依職權函詢新泰綜合醫院，經該院以98年5
    月6日（98）新泰管字第980111號函（見本院卷第70、71頁
    ）回覆：丁○○於96年10月18日就診之傷勢為左膝疼痛、腫
    脹，需休養1星期，是由原告於丁○○上開三所醫院第一次
    就診時間為96年10月10日系爭交通事故發生當日、同年月16
    日、18日系爭交通事故發生後6至8日，且傷勢相同，足認原
    告丁○○因被告甲○○上開侵權行為所受之傷勢應為「兩側
    下肢擦挫傷、右膝及左膝挫傷、頭部挫傷」，且其上開傷勢
    需休養治療之期間為1至2星期，是其因上開傷勢自96年10月
    10日起至96年10月24日止就診所支出之醫療費用，被告等自
    應負連帶賠償責任。
  經核原告丁○○自96年10月10日起至96年10月24日止因兩側
    下肢擦挫傷、右膝及左膝挫傷、頭部挫傷等傷勢至祐民醫院
    就診之醫療費用支出為400元（見本院卷第105、106頁祐民
    醫院回函），至三軍總醫院就診之醫療費用支出為577元（
    見本院卷第90至92頁三軍總醫院回函），至新泰綜合醫院就
    診之醫療費用支出為180元（見本院97年度重調字第254 號
    卷第61頁醫療費用收據影本），合計醫療費用之支出為1,15
    7元，是原告丁○○請求被告連帶賠償醫療費用支出1,157元
    ，應予准許。
  至於原告丁○○請求被告等連帶賠償其於96年10月24日之後
    至佑民醫院、新泰綜合醫院、三軍總醫院、同慶堂中醫診所
    就診之醫療費用支出，至財團法人振興復健醫學中心腎臟科
    就診之醫療費用支出，及於藥局消費等其他費用，惟被告抗
    辯此等支出無必要性，亦與系爭交通事故之傷害無關聯性，
    而原告丁○○始終未舉證證明其此部分支出確與系爭交通事
    故之傷害有關聯性及必要性，則原告丁○○請求被告連帶賠
    償醫療費用逾1,157元部分，為無理由，不應准許。
  (2)薪資損失：
  原告丁○○主張自96年10月11日起至同年10月18日止共計8
    天，因系爭交通事故受傷在家休息，共計薪資損失7,544元
    （28,289元/30日X8日），為被告所否認，並抗辯：原告丁○○提出之存摺影本（見本院97年度重調字第254號卷第64
    頁）顯示96年9月5日薪水轉帳28,876元、96年10月5日薪水
    轉帳30,009元、96年11月5日薪水轉帳28,289元，可見原告
    96年10月車禍期間並無工作損失；又原告丁○○提出其任職
    之癸○國際有限公司回函影本（見本院卷第62頁）表示該公
    司於事發3個月後該公司配合原告丁○○要求開具請假報告
    單，並無當時之請假單，不合勞基法請假之規定及一般公司
    行號員工請假之常規，該函日期為98年4月29日，惟自97年7
    月10日起至98年7月9日該公司停業中，且該函文無負責人具
    名，無法證明96年10月11日至18日原告請假係屬真實等語。
    契約上之簽名並非真正等語。
  按當事人主張有利於己之事實者，就其事實有舉證之責任；
    又私文書應由舉證人證其真正，民事訴訟法第277條、第357
    條前段分別定有明文。本件原告丁○○主張因被告甲○○上
    開侵權行為受傷而請假致有薪資損失之事實，雖據提出97年
    1月21日員工請假報告單、癸○國際有限公司98年4月29日函
    文等件影本（見本院97年度重調字第254號卷第67頁、本院
    卷第62頁），惟被告否認該等文書之真正，上開說明，自應
    由原告舉證證明該文書為真正。惟原告丁○○就此迄未提出
    任何證據證據以實其說，且經本院依原告提供之資料函詢癸○國際有限公司關於原告丁○○請假之情形（見本院卷第34
    頁），則始終未具該公司回覆，則原告丁○○主張有薪資損
    失云云，即難憑採。原告丁○○訴請被告連帶給付薪資損失
    7,544元，不應准許。
  (3)精神慰撫金部分：
    本件原告丁○○因被告甲○○之過失侵權行為致身體受有兩
    側下肢擦挫傷、右膝及左膝挫傷、頭部挫傷等傷害，原告精
    神上自受有相當之痛苦，原告丁○○依上開規定請求被告等
    連帶賠償精神上之損害，並無不合。爰審酌原告丁○○未婚
    ，學歷為專科畢業，任職皮包公司之客服人員，月收入約
    28,000元，名下無不動產；被告甲○○目前就讀科技大學，
    未婚，名下無不動產；被告乙○○、戊○○育有2名子女，1
    名已成年，乙○○學歷為高中畢業，任職家電公司業務員，
    96 年間有薪資、股利及利息收入共約151萬元，投資約450
    萬元，名下有2筆房屋及5筆土地；戊○○學歷為國小畢業，
    96年間有薪資所得255,000元及投資240萬元，名下有3筆房
    屋、6 筆土地，此經兩造分別陳明在卷（見本院卷第18頁正
    反），並有本院依職權調查之稅務電子閘門財產所得調件明
    細表存卷可憑（見本院卷第128、130至137頁）等兩造之學
    歷、家庭、經濟狀況，及原告丁○○所受傷害之程度等一切
    情狀，認為本件原告丁○○請求慰撫金15萬元為適當，應予
    准許；逾此金額之請求，則無理由，不應准許。
  (4)從而，原告丁○○因本件侵權行為所受之損害總額為151,15
    7元（計算式：醫療費用1,157元＋精神慰撫金15萬元＝151,
    1571元）。從而，原告丁○○依侵權行為損害賠償之法律關
    係，請求被告等連帶給付151,157元，及自起訴狀繕本送達
    翌日起即97年11月1日起至清償日止，按年息百分之5計算之
    利息，為有理由，應予准許；逾此部分之請求為無理由，應
    予駁回。
六、本判決第一、二項所命給付之金額未逾50萬元，爰依職權宣
    告假執行；被告陳明願供擔保請准宣告免為假執行，經核原
    告勝訴部分並無不合，爰酌定相當之擔保金額宣告之。原告
    其餘假執行之聲請，因訴之駁回而失所附麗，應併予駁回。
七、兩造其餘之攻擊或防禦方法，及未經援用之證據，經本院斟
    酌後，認為均不足以影響本判決之結果，無逐一詳予論駁之
    必要，併此敘明。
八、據上論結，本件原告之訴為一部有理由，一部無理由，依民
    事訴訟法第79條、第389條第1項第5款、第392條第2項，判
    決如主文。
中    華    民    國    98    年    11    月    27    日
                  民事第二庭    法  官  張筱琪
以上正本係照原本作成
如對本判決上訴，須於判決送達後20日內向本院提出上訴狀
中    華    民    國    98    年    11    月    27    日
                                書記官  連思斐


司法院資訊處製作；財團法人民間司法改革基金會備份。
